【裁判字號】    89,台上,1411
【裁判日期】    890316
【裁判案由】    違反毒品危害防制條例
【裁判全文】
最高法院刑事判決                              八十九年度台上字第一四一一號
    上  訴  人  甲○○
右上訴人因違反毒品危害防制條例案件，不服台灣高等法院台南分院中華民國八十八
年十二月八日第二審判決（八十八年度上訴字第一五七一號，起訴案號：台灣台南地
方法院檢察署八十七年度偵字第一四五四六號），提起上訴，本院判決如左：
    主  文
上訴駁回。
    理  由
按刑事訴訟法第三百七十七條規定：上訴於第三審法院，非以判決違背法令為理由，
不得為之。是提起第三審上訴，應以原判決違背法令為理由，係屬法定要件。且必須
依據卷內資料為具體之指摘，並足據以辨認原判決已具備違背法令之形式，始屬相當
。本件原判決撤銷第一審科刑判決，改判仍論處上訴人甲○○販賣第一級毒品未遂，
及意圖販賣而持有第二級毒品，累犯罪刑，已詳其所憑之證據及認定之理由。上訴
意旨略謂：(一)本件扣案第二級毒品安非他命二十二包，係上訴人買來供自己吸用，絕
非意圖販賣而持有，該二十二包係賣方事先分裝好準備分售，由上訴人整批購買，並
非上訴人所分裝，原判決未詳細研析，遽論處罪刑，有違證據法則及適用法則不當之
違背法令。(二)上訴人於原審審理時僅稱因貪便宜打算自己用，並非要販賣，原判決竟
謂上訴人對意圖販賣而持有第二級毒品安非他命之事實，坦承不諱，其所認定之事實
，與所採證據不相適合，顯屬證據上之理由矛盾。(三)原判決以證人吳秀娥、張鈺德有
瑕疵之證言為論處上訴人罪刑之依據，其採證有違經驗法則。(四)上訴人於原審曾聲請
調查高雄縣警察局旗山分局甲仙派出所（分駐所）有否於民國八十七年五月三十日起
進行蒐證、監聽行動及調查三‧六三公克之海洛因能否售得新台幣一萬八千元，乃原
審未予調查，亦未明不予調查之理由，自有調查未盡及理由不備之違法云云。然查
：(一)上訴人於原審調查時供述：「（被查獲安非他命）是有想要賣，但還沒有賣出去
」。原判決據以認定上訴人有意圖販賣而持有第二級毒品犯行，難謂於法有違，上訴
意旨執以指摘原判決此部分事實之認定，與所採之證據不相適合，顯非依據卷內資料
執為指摘，不得據為第三審上訴之適法理由。(二)證據之證明力，由法院依自由心證審
酌斷定之，苟無違經驗法則與論理法則，即不得指為違法。原判決綜合卷內全部證據
資料，認證人吳秀娥、張鈺德之證言可採為不利於上訴人之證明，核屬原審採證認事
職權之合法行使，上訴意旨並未具體指摘其判斷有違背如何之經驗法則與論理法則，
任意指摘原判決採證違法，自非適法之第三審上訴理由。(三)當事人聲請調查之證據如
事實審未予調查，又未認其無調查之必要，以裁定駁回之，或於判決理由予以說明者
，其踐行之訴訟程序，雖屬違法，但此項訴訟程序之違法，必須所聲請之證據確與待
證事實有重要之關係，就其案情確有調查之必要者，方與刑事訴訟法第三百七十九條
第十款之「應於審判期日調查之證據」相當，而為當然違背法令，始得為上訴第三審
之理由。上訴意旨所指上開應於審判期日調查之證據而未予調查之事項，經核與待證
事實無關，事實審法院縱曾予調查，對於判決結果顯無影響，依刑事訴訟法第三百八
十條規定，不得據為第三審上訴之合法理由。(四)其餘上訴意旨所指各節，原判決已於
理由內詳加說明，猶置原判決明確論斷之事項於不顧，徒憑自己之說詞，重為事實上
之爭執，任意指摘原判決違反證據法則、適用法則不當云云，殊不足據以辨認原判決
已具備違背法令之形式。依上所述，其上訴違背法律上之程式，應予駁回。
據上論結，應依刑事訴訟法第三百九十五條前段，判決如主文。
中      華      民      國    八十九    年      三      月     十六     日
                              最高法院刑事第三庭
                                  審判長法官  陳  錫  奎
                                        法官  洪  清  江
                                        法官  吳  昆  仁
                                        法官  李  伯  道
                                        法官  劉  敬  一
      右正本證明與原本無異
                                              書  記  官
中      華      民      國    八十九    年      三      月    二十二    日


司法院資訊處製作；財團法人民間司法改革基金會備份。
